【裁判字號】    89,交上易,1184
【裁判日期】    890614
【裁判案由】    過失傷害
【裁判全文】
臺灣高等法院臺中分院刑事判決              民國八十九年度交上易字第一一八四號
    上  訴  人
    即  被  告  乙○○
右上訴人因過失傷害案件，不服臺灣彰化地方法院中華民國八十九年三月卅一日第一
審判決（民國八十八年度交易字第一三○號，起訴案號：臺灣彰化地方法院檢察署民
國八十八年度偵字第四五○○號），提起上訴，本院判決如左：
    主      文
上訴駁回。
    事實及理由
一、本案經本院審理結果，認第一審法院依刑法第二百八十四條第一項前段、第四十
    一條、罰金罰鍰提高標準條例第一條前段、第二條判處上訴人即被告乙○○（以
    下簡稱被告）拘役伍拾日，並諭知易科罰金之折算標準，其認事用法核無不合，
    量刑亦稱妥適，應予維持，並引用第一審判決書記載之事實、證據及理由（如附
    件）。
二、被告在本院未提出其他有利之證據及辯解，其上訴意旨空言否認有過失傷害犯行
    ，惟查原判決如何認定被告過失傷害犯行，已於判決理由欄，詳予說明，其上訴
    為無理由，應予駁回。
三、據上論斷，應依刑事訴訟法第三百七十三條、第三百六十八條，判決如主文。
本案經檢察官丙○○到庭執行職務。
中      華      民      國     八十九     年      六      月    十四    日
                                   臺灣高等法院臺中分院刑事第一庭
                                         審判長法  官  陳  紀  綱
                                               法  官  蕭  錦  鍾
                                               法  官  陳  登  源
右正本證明與原本無異。
不得上訴。
                                               書記官  林  桂  鳳
中      華      民      國     八十九     年      六      月    十五    日
                                                                        Ｄ
臺灣彰化地方法院刑事判決                        八十八年度交易字第一三號
    公  訴  人  臺灣彰化地方法院檢察署檢察官
    被      告  乙○○  男三十八歲（民國○○年○○月○○日生）
                        住彰化縣永靖鄉五福村五福巷九十一號
                        身分證統一編號：Ｚ000000000號
右列被告因過失傷害案件，經檢察官提起公訴 (八十八年度偵字第四五００號)，本
院判決如左︰
    主    文
乙○○因過失傷害人，處拘役伍拾日，如易科罰金，以佰元折算壹日。
    事    實
一、乙○○於民國八十七年十一月十日下午六時五分許，駕駛車牌ＱＪ－１９２９號
    自小客車，沿彰化縣埤頭鄉○○村○號路由西往東方向行駛，途經該路五０二號
    前方與五００巷無號誌交岔路口時，本應注意車輛行經無號誌交岔路口時，應減
    速慢行，並作隨時停車之準備，依當時之天候、路況，並無不能注意之情事，詎
    竟疏未注意及此，冒然前行，適有甲○○騎乘車牌ＫＷＶ－９９８號機車附載其
    孫女，沿十號路五００巷由北向南方向，抵該無號誌交岔路口時，亦疏未注意其
    為左方車，應暫停讓右方之乙○○車先行，仍冒然前行，乙○○見狀驚慌右偏，
    惟機車仍煞避不及，撞及自小客車左側車門處，自小客車右車輪掉落水溝，右前
    車頭撞及圍牆，甲○○人、車倒地，受有頭部挫傷、身體正面多處擦傷、胸椎第
    十二節骨折之傷害。
二、案經甲○○訴由彰化縣警察局北斗分局報請臺灣彰化地方法院檢察署檢察官偵查
    起訴。
    理    由
一、訊據被告供承於前揭時地，駕駛ＱＪ－１９２９號自小客車與告訴人甲○○騎乘
    之車牌ＫＷＶ－９９８號機車發生車禍事實，惟辯稱：被告當時車速約三十公里
    ，行至肇事地點時，告訴人騎機車從左側巷口突然快速衝出，被告想停車或閃避
    都已來不及了，該機車撞及自小客車駕駛座車門，連左後車門也凹陷，自小客車
    被撞後往右偏斜掉入水溝內卡住，事故發生後，被告下車查看，告訴人也起身說
    無大礙，當時天色已暗，告訴人載著幼童，可能在顧著幼童，沒有注意前方係交
    岔路口，且速度又快，因其重大之過失，才造成本件之車禍，若本件係被告自小
    客車車頭撞及告訴人機車，告訴人機車怎可能僅前擋泥板、菜籃輕微受損？況自
    小客車左前方向燈並無損壞，益證告訴人所稱被告自小客車撞及告訴人機車，應
    是謊言。另被告對於告訴人機車駛至無號誌交岔路口，其係左方車，未讓右方之
    被告車先行，始與被告車衝突而碰撞之行為，被告無從預見，亦無預防義務，縱
    稍加注意，仍不能防止結果之發生，被告行經無號誌交岔路口，未減速慢行作隨
    時停車之準備，與本件車禍並無相當因果關係等語。
二、惟查，上開事實，業據被害人甲○○指訴在卷，其雖稱係遭被告自小客車車頭撞
    及云云。惟查，據告訴人所提之機車估價單所示，受損部位係菜籃及前擋泥板，
    另據受損自小客車照片所示，駕駛座車門、左後車門呈凹陷狀（另右前車頭因撞
    及路邊牆壁而凹陷受損），且如道路交通事故調查報告表現場圖所示，機車倒地
    與自小客車位置幾乎平行，於機車車頭前方有一灘血跡，而告訴人供承伊自十號
    五００巷直行抵該無號誌交岔路口時（欲右轉至雜貨店購物），即發生車禍，堪
    信本件車禍，應係告訴人機車行抵該交岔路口時，撞及被告自小客車車門，告訴
    人稱係遭被告自小客車車頭撞及一節，實屬卸責之詞。又告訴人受有頭部挫傷、
    身體正面多處擦傷、胸椎第十二節骨折之傷害，復有秀傳醫院出具之驗傷診斷書
    附卷可按。
三、按行經狹路、無號誌交岔路口時，車輛均應減速慢行，作隨時停車之準備；又車
    輛行駛至無號誌交岔路口時，支線道車應暫停讓幹線道車先行，未劃分支、幹線
    道或同為幹線道或支線道者，轉彎車應暫停讓直行車先行；如同為直行車或轉彎
    車者，左方車應暫停讓右方車先行，道路交通安全規則第九十三條第一項第四款
    、第一百零二條第一項第二款分別定有明文。本案依警卷現場照片所示，被告行
    駛之十號路兩旁均有住戶，肇事地點為無號誌之交岔路口。且肇事後雙方車輛停
    於交岔路口東方處，被告自小客車右前輪掉入水溝，堪信被告行經該無號誌交岔
    路口時，疏未減速慢行，作隨時停車之準備，而為告訴人機車撞及，其見狀驚慌
    操作右偏失控而車輪掉入水溝，右前車頭再撞及路旁圍牆，況被告於警訊供稱「
    我發現對方機車時，距離約六、七公尺，有將方向盤向右轉，但已來不及，就被
    對方機車撞上」，益證當時被告車速非慢，且未減速慢行，而此並非為被告所不
    能預見之情事。雖告訴人其為左方車，行經無號誌交岔路口，疏未注意應暫停，
    讓右方被告車先行，應負肇事主因，惟被告應難辭應負過失責任。本件經送台灣
    省彰化縣區車輛行車事故鑑定委員會鑑定及台灣省車輛行車事故覆議鑑定委員會
    覆議結果，均持相同看法，有鑑定意見書及覆函可稽，益證被告之行為有過失，
    又被害人之受傷害，係由被告行為所致生，而被告之行為有過失，是被告之過失
    行為與被害人之受傷，自有相當因果關係。被告所辯，不足採信，其犯行堪以認
    定。
三、核被告所為，係犯刑法第二百八十四條第一項前段之過失傷害罪。爰審酌被告係
    偶發初犯，被告之過失程度較輕、被害人所受傷勢與應負肇事主因之責任，及被
    告肇事後之態度等情，量處如主文所示之刑，並諭知易科罰金折算之標準。
據上論斷，應依刑事訴訟法第二百九十九條第一項前段，刑法第二百八十四條第一項
前段、第四十一條，罰金罰鍰提高標準條例第一條前段、第二條，判決如主文。
本案經檢察官陳德芳到庭執行職務。
中    華    民    國    八十九      年      三      月       三十一     日
                                臺灣彰化地方法院交通法庭
                                    法      官  王  鏡  明
右正本證明與原本無異。
如不服本判決，應於判決送達後十日內向本院提出上訴狀( 須附繕本 )。
告訴人或被害人對於判決如有不服具備理由請求檢察官上訴者，其上訴期間之計算係
以檢察官收受判決正本之日期為準。
                                    法院書記官  黃  靜  華
中    華    民    國    八十九      年      四      月         五       日
刑法第二百八十四條
因過失傷害人者，處六月以下有期徒刑、拘役或五百元以下罰金。致重傷者，處一年
以下有期徒刑、拘役或五百元下罰金。
從事業務之人，因業務之過失傷害人者，處一年以下有期徒刑、拘役或一千元以下罰
金。致重傷者，處三年以下有期徒刑、拘役或二千元以下罰金。


司法院資訊處製作；財團法人民間司法改革基金會備份。
